臺灣臺北地方法院民事判決
111年度勞訴字第288號
原      告  王偉志  
訴訟代理人  林景瑩律師（法扶律師）
被      告  御蓮蔬食股份有限公司


特別代理人  林慶皇律師
上列當事人間請求給付工資等事件，本院於民國111年10月26日
言詞辯論終結，判決如下：
    主  文
一、被告應給付原告新臺幣6萬7,634元，及其中新臺幣5,086元
    自民國110年11月7日起、其中新臺幣6萬2,548元自民國111
    年8月25日起，均至清償日止，按週年利率5％計算之利息。
二、被告應提繳新臺幣5,880元至原告於勞動部勞工保險局設立
    之勞工退休金個人專戶。
三、被告應發給非自願離職之服務證明書予原告。　　
四、原告其餘之訴駁回。　　
五、訴訟費用由被告負擔二分之一，餘由原告負擔。
六、本判決第一項得假執行。但被告如以新臺幣6萬7,634元為原
    告預供擔保，得免為假執行。
七、本判決第二項得假執行。但被告如以新臺幣5,880元為原告
    預供擔保，得免為假執行。　
    事實及理由
壹、程序部分：
　　被告前法定代理人賴孔勝於民國110年8月4日向被告辭任董
    事職務，於110年12月17日經本院以110年度訴字第6329號判
    決確認其與被告間之董事委任關係不存在，並業於111年1月
    28日確定（見本院卷第47至50、79頁判決書、確定證明書）
    。原告於111年5月31日提起本件訴訟後，依民事訴訟法第51
    條第1項規定聲請為被告選任特別代理人，經本院於111年8
    月19日以111年度聲字第445號裁定選任林慶皇律師為被告之
    特別代理人。
貳、實體部分：
一、原告主張：
　㈠原告於110年5月18日起受僱於被告，擔任總務工作，每月薪
    資新臺幣（下同）4萬2,000元。詎被告未給付110年7月份以
    後之薪資，經原告依勞動基準法（下稱勞基法）第14條第1
    項第5款、第6款於110年10月6日終止勞動契約，被告除應給
    付110年7月1日至110年10月6日積欠工資13萬4,400元、兩造
    約定之補休假5日折算工資7,000元外，亦應給付資遣費8,50
    8元、發給非自願離職之服務證明書。又被告於110年6月起
    未為原告提繳勞退金，亦應補提繳1萬0,584元。爰依如附表
    所示請求權基礎提起本件訴訟等語。
　㈡並聲明：
  ⒈被告應給付原告14萬9,908元，及其中14萬1,400元自起訴狀
    繕本送達翌日起、其中8,508元自110年11月7日起，均至清
    償日止，按週年利率5％計算之利息。
  ⒉被告應提繳1萬0,584元至原告於勞動部勞工保險局設立之勞
    工退休金個人專戶。
  ⒊被告應發給非自願離職之服務證明書予原告。
二、被告辯以：
　㈠被告係於110年8月10日召集員工告知無力繼續經營，而依勞
    基法11條第1款歇業為由終止勞動契約，被告僅應給付至110
    年8月10日止之工資，資遣費年資計算應至同日止等語。
　㈡並聲明：原告之訴駁回。　　
三、不爭執事項（見本院卷第86頁，並依判決格式調整文字及順
    序）：
  ㈠原告於110年5月18日起受僱於被告，擔任總務工作，每月薪
    資4萬2,000元。
  ㈡原告於110年10月6日於調解會議上表示依勞基法第14條第1項
    第5、6款終止勞動契約。
  ㈢被告並未給付110年7月以後之工資。　　
四、本院之判斷：　　
　㈠兩造勞動契約已於110年8月10日終止：
　　按「非有左列情事之一者，雇主不得預告勞工終止勞動契約
    ：歇業或轉讓時」，勞基法第11條第1款定有明文。就被告
    所辯已於110年8月10日召集員工告知無力繼續經營而終止勞
    動契約乙節，原告亦稱於該日後欲回到公司給付勞務，但店
    面已關閉無法進去上班等語（見本院卷第85頁），參以被告
    旋於110年8月21日將原告自勞工保險退保（見限閱卷投保紀
    錄），堪認被告確於110年8月10日起即歇業並未提供原告任
    何工作機會，而依前開規定終止勞動契約，是兩造勞動契約
    已於110年8月10日終止。
　㈡本件請求項目：
　⒈積欠工資：
　　按「工資應全額直接給付勞工。但法令另有規定或勞雇雙方
    另有約定者，不在此限」，勞基法第22條第2項定有明文。
    被告並未給付110年7月以後之工資（見不爭執事項㈢），則
    原告依前開規定及兩造勞動契約，請求110年7月1日至110年
    8月10日之工資（計算式：4萬2,000＋4萬2,000÷31×10＝5萬5,
    548元，元以下四捨五入，下均同），核屬有據。又勞動契
    約已於110年8月10日終止，被告並無給付其後工資之義務，
    原告另依民法第478條請求110年8月11日至110年10月6日工
    資部分，為無理由。
　⒉補休假5日折算工資：
　　原告主張其於110年6月間於休假日出勤5日，經兩造合意換
    算為工資7,000元乙節，業據提出休假及薪資明細為證（見
    本院卷第21至23頁），則其本於兩造勞動契約約定請求被告
    給付7,000元，亦屬有據。
　⒊資遣費：
　⑴按「勞工適用本條例之退休金制度者，適用本條例後之工作
    年資，於勞動契約依勞基法第11條、第13條但書、第14條及
    第20條或職業災害勞工保護法第23條、第24條規定終止時，
    其資遣費由雇主按其工作年資，每滿1年發給2分之1個月之
    平均工資，未滿1年者，以比例計給；最高以發給6個月平均
    工資為限，不適用勞基法第17條之規定」，勞工退休金條例
    第12條第1項定有明文。
　⑵被告於110年8月10日以勞基法第11條第1款規定終止勞動契約
    ，依上揭規定即應給付資遣費。原告在職期間（不足6月）
    即110年5月18日至110年8月10日之日平均工資為1,453元（
    計算式：（1萬8,968＋4萬2,000＋4萬2,000＋1萬3,548＋7,000
    ）÷85日＝1,453元），其離職前月平均工資為4萬3,590元（
    計算式：日平均工資×30日）。其資遣年資為2個月又24天，
    資遣基數為0＋7／60（新制資遣基數計算公式：［年＋（月＋日÷
    當月份天數）÷12］÷2），原告得請求被告給付之資遣費為5,
    086元（計算式：月薪×資遣費基數），逾此範圍，為無理由
    。　
　⒋提繳勞工退休金：
　⑴按「雇主應為第7條第1項規定之勞工負擔提繳之退休金，不
    得低於勞工每月工資6％」、「雇主未依本條例之規定按月提
    繳或足額提繳勞工退休金，致勞工受有損害者，勞工得向雇
    主請求損害賠償」，勞工退休金條例第14條第1項、第31條
    第1項亦有明定。
　⑵原告每月工資4萬2,000元，月提繳工資級距為4萬2,000元（
    見本院卷第29頁勞工退休金月提繳分級表），每月應提繳金
    額為2,520元，惟被告於110年6月起並未依前開規定提繳（
    見本院卷第31頁勞工退休金專戶明細），原告依前開規定得
    請求被告提繳5,880元（計算式：2,520×2＋2,520×10÷30＝5,8
    80元），逾此範圍，為無理由。
　⒌非自願離職之服務證明書：　
　⑴按「勞動契約終止時，勞工如請求發給服務證明書，雇主或
    其代理人不得拒絕」，勞基法第19條定有明文，依本條規定
    意旨，勞工自得請求雇主發給註記離職原因為非自願離職之
    服務證明書。又就業保險法第11條第3項規定：「本法所稱
    非自願離職，指被保險人因投保單位關廠、遷廠、休業、解
    散、破產宣告離職；或因勞動基準法第11條、第13條但書、
    第14條及第20條規定各款情事之一離職」，而按該法第25條
    第3項規定，該項離職證明文件，指由「投保單位」或直轄
    市、縣（市）主管機關發給之證明。而勞工必須取得雇主發
    給之非自願離職證明，始得向公立就業服務機構辦理求職登
    記及申請失業給付，故於雇主拒絕發給註記離職原因為非自
    願離職之服務證明書時，勞工即得訴請雇主發給之。
　⑵查兩造間勞動契約既因被告依勞基法第11條第1款之規定而終
    止，業如前述，則原告離職即符合就業保險法所稱之「非自
    願離職」，自得依上開規定，請求被告發給註記離職原因為
    非自願離職之服務證明書。　　　
　⒍遲延利息：
　⑴按「給付有確定期限者，債務人自期限屆滿時起，負遲延責
    任」、「給付無確定期限者，債務人於債權人得請求給付時
    ，經其催告而未為給付，自受催告時起，負遲延責任。其經
    債權人起訴而送達訴狀，或依督促程序送達支付命令，或為
    其他相類之行為者，與催告有同一之效力」、「遲延之債務
    ，以支付金錢為標的者，債權人得請求依法定利率計算之遲
    延利息」、「應付利息之債務，其利率未經約定，亦無法律
    可據者，週年利率為5％」，民法第229條第1項、第2項、第2
    33條第1項前段、第203條定有明文。又「依前項規定計算之
    資遣費，應於終止勞動契約後30日內發給」，勞工退休金條
    例第12條第2項亦有明定。
　⑵資遣費5,086元部分，被告應於110年8月10日終止後30日內發
    給，而於110年9月10日起負遲延責任，原告就該部分請求自
    110年11月7日起、就積欠工資及折算工資共計6萬2,548元部
    分請求自起訴狀繕本送達翌日即111年8月25日（見本院卷第
    73頁）起，均至清償日止，計付法定遲延利息，亦屬有據。
    　
五、結論：
　㈠原告如附表所示請求於「本判決結論」欄範圍及利息部分，
    為有理由，應予准許，逾此範圍，為無理由，應予駁回。
　㈡本件係勞工之給付請求訴訟，並經本院於主文第一項、第二
    項為雇主敗訴之判決，應依勞動事件法第44條第1項、第2項
    之規定，依職權宣告假執行，同時宣告被告得供擔保而免為
    假執行，並酌定相當之擔保金額。　　
六、本件事證已臻明確，兩造其餘攻防方法及所用證據，經斟酌
    後認均不足以影響本判決之結果，爰不逐一論列，附此敘明
    。
七、訴訟費用負擔之依據：民事訴訟法第79條。
中　　華　　民　　國　　111 　年　　11　　月　　11　　日
                  勞動法庭    法　官  　梁夢迪　　　　　
以上正本係照原本作成。
如對本判決上訴，須於判決送達後20日內向本院提出上訴狀。如
委任律師提起上訴者，應一併繳納上訴審裁判費。
中　　華　　民　　國　　111 　年　　11　　月　　11　　日
                              書記官　　程省翰
附表：（民國／新臺幣）　　　
編號 請求項目 請求權基礎 請求金額 本判決結論 1 110年7月1日至110年10月6日積欠工資 兩造勞動契約、勞基法第22條第2項前段、民法487條前段 13萬4,400元 5萬5,548元 2 補休假5日折算工資 兩造勞動契約 7,000元 7,000元 3 資遣費 勞工退休金條例第12條 8,508元 5,086元 總計   14萬9,908元 6萬7,634元 4 提繳勞工退休金 勞工退休金條例第31條第1項 1萬0,584元 5,880元 5 發給非自願離職之服務證明書 勞基法第19條、就業保險法第11條第3項、第25條第3項前段  准許